臺灣高雄地方法院交通事件裁定　　　　　　　　　　九十三年度交聲字第五四三號
　　原處分機關　高雄市政府
　　異　議　人
　　即受處分人　甲○○
右列受處分人因違反道路交通管理處罰條例案件，對於高雄市政府於中華民國九十三
年九月十五日所為之處分（原處分案號為：高市府交裁字第三二—Ｂ0000000
0號），聲明異議，本院裁定如左：
    主  文
原處分撤銷。
甲○○汽車駕駛人，行經有燈光號誌之交岔路口闖紅燈，處罰鍰新臺幣伍仟肆佰元，
並記違規點數點。
    理  由
一、異議意旨略以：異議人即受處分人甲○○當日經過高雄市○○路與仁智街，達林
    森路口時，遭一位警員攔下，告知異議人前一路口闖紅燈，口說無憑，實難信服
    ，爰請求撤銷高雄市政府九十三年九月十五日高市府交裁字第三二—Ｂ0000
    0000號所為之裁決處分等語。
二、按汽車駕駛人駕駛汽車，應遵守道路交通標誌、標線、號誌之指示，並服從執行
    交通勤務之警察或依法令執行指揮交通及交通稽查任務人員之指揮，道路交通安
    全規則第九十條前段定有明文。而道路交通標誌標線號誌設置規則第二百零六條
    第五款第一目關於「圓形紅燈」之行車管制號誌，亦明確規定車輛面對圓形紅燈
    禁止通行，不得超越停止線或進入路口。如汽車駕駛人，駕車行經有燈光號誌管
    制之交岔路口闖紅燈者，處一千八百元以上五千四百元以下罰鍰，並記違規點數
    三點，道路交通管理處罰條例第五十三條及第六十三條第一項第三款，亦分別定
    有明文。
三、經查，本件異議人於民國九十一年七月十日十七時五分許，駕駛牌照號碼ＶＵ—
    七一四九號自用小客車，沿高雄市○○路由西往東方向行駛，途經有行車管制號
    誌之高雄市○○路與仁智街口時，明知車輛面對圓形紅燈表示禁止通行，不得超
    越停止線或進入路口，竟不遵守該行車管制號誌之指示，逕自駕駛上開自用小客
    車超越停止線後，繼續沿興中路由西往東方向通行，而經警舉發其有「駕車行經
    有燈光號誌管制之交岔路口闖紅燈」之交通違規，並經高雄市政府於九十三年九
    月十五日以高市府交裁字第三二—Ｂ00000000號裁決異議人應罰緩五千
    四百元等情，除經證人即當日舉發取締之警員乙○○到庭結稱：當日伊騎乘巡邏
    警車，沿高雄市○○街由南往北方向行駛，途經仁智街與興中路之交岔路口時，
    因由南往北方向之仁智街係圓形綠燈號誌，而伊亦準備行駛通過該交岔路口，適
    有異議人駕駛自用小客車自興中路由西往東方向行駛通過該交岔路口，因仁智街
    口為圓形綠燈號誌，則興中路必為圓形紅燈號誌，伊因而認定異議人闖紅燈，遂
    騎乘巡邏車右轉興中路攔截異議人所駕駛之自用小客車，並在接近文橫路處，將
    異議人攔下並開單舉發，異議人先是辦稱未闖紅燈，後又改稱可能與友人交談未
    注意云云，雖經伊解釋再三，異議人仍一再爭執，因此對於本件異議人之交通違
    規事件，印象深刻等語明確外，並有高雄市政府警察局舉發違反道路交通管理事
    件通知單、高雄市○○○○道路交通管理事件裁決書各貳份附卷可稽，而堪認定
    。審酌證人係依法執行公務之人員，與異議人素無怨隙，若異議人確無「駕車行
    經有燈光號誌管制之交岔路口闖紅燈」之交通違規，應不致無端誣攀異議人，且
    證人於九十三年十月二十六日出具報告書所陳述之案發經過，與同年十一月九日
    在本院證述情節一致，足見證人所述應屬實情。
四、又依違反道路交通管理事件統一裁罰基準表之規定，行為人駕車行經有燈光號誌
    管制之交岔路口闖紅燈，若為小型車，其於期限內繳納或到案聽候裁決者，應罰
    鍰二千七百元，其逾期到案期限三十日以上，則逕行科處罰鍰五千四百元，從而
    ，原處分機關據此認為異議人違反道路交通管理處罰條例第五十三條之規定，而
    裁決異議人應罰鍰五千四百元，並無違誤，異議人空言否認違規事實，尚不足採
    。惟異議人之異議，雖無理由，然原處分機關就異議人駕車行經有燈光號誌管制
    之交岔路口闖紅燈之違規行為，僅裁決罰鍰五千四百元，漏未依道路交通管理處
    罰條例第六十三條第一項第三款之規定，記違規點數三點，即有適用法律錯誤之
    違法，仍屬無可維持，應由本院撤銷改依道路交通管理處罰條例第五十三條、第
    六十三條第一項第三款及違反道路交通管理事件統一裁罰基準表等規定，對受處
    分人裁處如主文第二項所示之處分，以資適法。
五、據上論斷，應依道路交通案件處理辦法第二十條前段，裁定如主文。
中      華      民      國    九十三    年     十一     月    二十九    日
                                臺灣高雄地方法院交通法庭
                                        法  官  高增泓
右正本證明與原本無異。
如不服本裁定，應於裁定送達後五日內，向本院提出抗告狀。
                                        書記官  林慧芬
中      華民      國    九十三    年     十一     月     三十     日
